臺灣臺中地方法院刑事判決　　　　　　　　　　　　九十三年度訴字第一一九八號
　　公　訴　人　臺灣臺中地方法院檢察署檢察官
　　被　　　告　丙○○
右列被告因行使偽造信用卡等案件，經檢察官聲請簡易判決處刑（九十三年度速偵字
第三六九號），本院臺中簡易庭認不宜以簡易判決處刑，移由刑事庭，本院合議庭裁
定改以簡式審判程序審理，判決如左：
    主      文
丙○○行使偽造之信用卡，處有期徒刑壹年。
扣案偽造之美商花旗銀行股份有限公司信用卡壹張（卡號：00000000000
00000號）、變造之甲○○汽車駕駛執照正面丙○○照片壹張，均沒收。
    事實及理由
一、丙○○透過管道知悉某綽號「小鄧」不詳姓名年籍之成年男子係從事販賣偽造之
    信用卡及證件等違法行為後，為達以偽造信用卡刷卡購物之目的，先於民國九十
    三年四月間某日，以新台幣（下同）二萬元之代價，向「小鄧」購入偽造之美商
    花旗銀行股份有限公司（下稱花旗銀行）信用卡一張（卡號：00000000
    00000000號）；再於九十三年四月十六日，與「小鄧」共同基於變造特
    種文書之犯意聯絡，交付自己照片一張予「小鄧」，以換貼在甲○○遺失之汽車
    駕駛執照正面（惟丙○○對於「小鄧」如何取得甲○○之汽車駕駛執照並不知情
    ），而變造甲○○之汽車駕駛執照，足以生損害於汽車監理機關對於駕駛執照管
    理之正確性及甲○○。丙○○取得上開偽造之信用卡及變造之汽車駕駛執照後，
    旋即在該偽造信用卡背面偽簽「甲○○」署名，表示「甲○○」同意遵守發卡銀
    行之約定，並以此作為特約商店核對身分之證明。隨後於九十三年四月十七日晚
    間九時三十分許，持該偽造之信用卡，前往臺中新光三越百貨股份有限公司（下
    稱新光三越）一樓，向專櫃小姐乙○○購買價值四萬五千九百五十元之「Dior」
    皮包一只，並將該偽造之信用卡行使交付於乙○○，足以生損害於花旗銀行及甲○○。惟尚未簽署信用卡簽帳單，即為乙○○發現該信用卡有異，而通知警衛前
    來處理，丙○○因此未能詐得該皮包。
二、右揭犯罪事實，業據被告丙○○於本院審理時坦承不諱，核與被害人甲○○指述
    汽車駕駛執照遺失及證人乙○○證述被告持偽造信用卡購物等情節相符，並有新
    光三越銷貨傳票、聯合信用卡處理中心報表各一紙在卷可稽，復有前開偽造之信
    用卡及變造之汽車駕駛執照各一張扣案可資佐證，足見被告自白與事實相符。本
    件事證明確，被告犯行堪以認定。
三、
  (一)核被告所為，係犯刑法第二百十二條變造特種文書罪（變造甲○○汽車駕駛執照
    部分）、第二百零一條之一第二項行使偽造信用卡罪（行使偽造之花旗銀行信用
    卡部分）、第二百十六條、第二百十條之行使偽造私文書罪（行使信用卡背面偽
    造之「甲○○」署名部分）。被告意圖供行使之用而收受偽造信用卡、偽造私文
    書之低度行為，應為其後行使偽造信用卡、行使偽造私文書之高度行為所吸收，
    均不另論罪。另行使偽造信用卡當然含有詐欺之本質，亦無庸再論以詐欺罪。
  (二)被告在信用卡背面偽簽「甲○○」署名之行為，乃表示「甲○○」同意遵守發卡
    銀行約定之意，應屬偽造私文書，而非單純偽造署名。被告偽簽「甲○○」署名
    後復持以行使，偽造私文書之低度行為應為行使偽造私文書之高度行為所吸收，
    不另論罪，已如前述。聲請簡易判決處刑意旨認被告在信用卡背面偽簽「甲○○
    」署名之行為，係犯刑法第二百十七條偽造署名罪嫌，容有未合。然事實既屬同
    一，本院自得予以審理，並變更起訴法條。
  (三)被告與「小鄧」間就右揭變造特種文書犯行，有犯意聯絡及行為分擔，均為共同
    正犯。
  (四)被告以一行使行為同時觸犯行使偽造信用卡及行使偽造私文書等二罪，為想像競
    合犯，應依刑法第五十五條規定，從情節較重之行使偽造信用卡罪處斷。
  (五)被告所犯變造特種文書及行使偽造信用卡等二罪間，係為達同一目的而犯，有手
    段目的之牽連關係，應依刑法第五十五條規定，從情節較重之行使偽造信用卡罪
    處斷。
  (六)爰審酌被告年輕力壯，不思努力工作賺取正當收入，反持偽造信用卡購物，其行
    為足以危害交易相對人及社會交易秩序，其於九十年間，因行使偽造信用卡之行
    為，業據臺灣桃園地方法院以九十年度訴字第一三一五號判處有期徒刑十月（尚
    未執行），有該刑事判決附卷足憑，竟不知悔改，再度犯下相同案件；惟本案尚
    未詐得財物，犯罪所生損害非鉅，且被告事後坦認全部罪行等一切情狀，量處如
    主文所示之刑。
  (七)扣案偽造之信用卡一張，不問屬於犯人與否，應依刑法第二百零五條規定宣告沒
    收。該信用卡背面偽造之「甲○○」署名一枚，已併同信用卡沒收，無庸另行諭
    知沒收。扣案變造甲○○汽車駕駛執照正面之被告照片一張，係被告所有供本案
    犯罪所用之物，業據其供明在卷，爰依刑法第三十八條第一項第二款規定宣告沒
    收。
據上論斷，應依刑事訴訟法第四百五十二條、第二百七十三條之一第一項、第二百九
十九條第一項前段、第三百條，刑法第二百零一條之一第二項、第二百十二條、第二
百十六條、第二百十條、第五十五條、第二百零五條、第三十八條第一項第二款，罰
金罰鍰提高標準條例第一條前段，判決如主文。
本案經檢察官張溢金到庭執行職務。
中      華      民      國      九十三      年     九     月   二十九   日
                                臺灣臺中地方法院刑事第四庭
                                        法  官  羅  智  文
右正本證明與原本無異。
如不服本判決，應於判決送達後十日內向本院提出上訴狀，上訴於臺灣高等法院臺中
分院( 須附繕本 )。
                                        書記官
中      華      民      國      九十三      年     九     月   二十九   日
附錄論罪科刑法條
刑法第二百零一條之一
意圖供行使之用，而偽造、變造信用卡、金融卡、儲值卡或其他相類作為簽帳、提款
、轉帳或支付工具之電磁紀錄物者，處一年以上七年以下有期徒刑，得併科三萬元以
下罰金。
行使前項偽造、變造之信用卡、金融卡、儲值卡或其他相類作為簽帳、提款、轉帳或
支付工具之電磁紀錄物，或意圖供行使之用，而收受或交付於人者，處五年以下有期
徒刑，得併科三萬元以下罰金。
刑法第二百十條
偽造、變造私文書，足以生損害於公眾或他人者，處五年以下有期徒刑。
刑法第二百十二條
偽造、變造護照、旅券、免許證、特許證及關於品行、能力服務或其他相類之證書，
足以生損害於公眾或他人者，處有期徒刑一年以下有期徒刑、拘役或三百元以下罰金
。
刑法第二百十六條
行使第二百十條至第二百十五條之文書者，依偽造、變造文書或登載不實事項或使登
載不實事項之規定處斷。
